臺灣臺南地方法院刑事判決
111年度簡字第2276號
聲  請  人  臺灣臺南地方檢察署檢察官
被      告  陳雯斌



上列被告因違反毒品危害防制條例案件，經檢察官聲請以簡易判
決處刑（111年度毒偵字第1658號），本院判決如下：
    主  文
甲○○施用第二級毒品，處有期徒刑參月，如易科罰金，以新臺幣
壹仟元折算壹日。
    事實及理由
一、本案犯罪事實及證據，均引用檢察官聲請簡易判決處刑書之
    記載（如附件）。
二、論罪科刑
    ㈠按觀察、勒戒或強制戒治執行完畢釋放後，3年內再犯第10
      條之罪者，檢察官或少年法院（地方法院少年法庭）應依
      法追訴或裁定交付審理，毒品危害防制條例第23條第2項
      定有明文。查被告於民國109年間因施用毒品案件，經送
      勒戒處所觀察、勒戒，而於110年7月21日因無繼續施用傾
      向釋放出所，並經臺灣臺南地方檢察署檢察官以109年度
      毒偵字第2928號為不起訴處分確定等情，有臺灣高等法院
      被告前案紀錄表在卷可稽。被告於前開觀察、勒戒執行完
      畢釋放後3年內，再犯本案施用毒品犯行，揆諸上揭規定
      ，即應依法追訴處罰。
　  ㈡核被告所為，係犯毒品危害防制條例第10條第2 項之施用
      第二級毒品罪。被告持有第二級毒品甲基安非他命進而施
      用，其持有甲基安非他命之低度行為，應為施用之高度行
      為所吸收，不另論罪。
    ㈢爰審酌被告前已因施用毒品案件觀察勒戒後，仍不能戒除
      毒癮，再次漠視法令禁制而犯本案之罪，顯見其戒除毒癮
      之意志薄弱，惟念其施用毒品所生危害，實以自戕身心健
      康為主，對於他人法益尚無具體危害，及施用毒品者均有
      相當程度之成癮性與心理依賴，其犯罪心態與一般刑事犯
      罪之本質並不相同，應側重適當之醫學治療及心理矯治為
      宜，且被告犯後已知坦承犯行之態度，又被告曾於民國10
      9年間，因犯施用毒品案件，經本法院以109年度簡字第19
      06號判決有期徒刑4月確定，並於110年2月28日執行完畢
      等情，有臺灣高等法院被告前案紀錄表在卷可佐，兼衡其
      於警詢時自陳之智識程度及家庭經濟等一切情狀，量處如
      主文所示之刑，並諭知易科罰金之折算標準。
三、至被告施用甲基安非他命所使用之玻璃球，並未扣案，且迄
    今已歷時數月，已無積極證據足認現尚存在，衡諸玻璃球吸
    食器本質上尚可供其他用途使用，客觀上難認係專供施用毒
    品之器具，亦非違禁物或本院應義務沒收之物，且用以燒烤
    毒品供吸食所用之吸食器，其材料之取得及組裝均容易，對
    該物宣告沒收實無法達到預防及遏止犯罪之目的，亦無證據
    證明係被告所有，又本案被告業因上開施用第二級毒品行為
    經本院判處如主文所示之刑度，該法律效果實足夠達法秩序
    之保護，因認沒收前揭吸食器或追徵其價額均欠缺刑法上之
    重要性，爰依刑法第38條之2 第2 項規定，不另為沒收之諭
    知，附此敘明。
四、依刑事訴訟法第449 條第1 項前段、第454 條第2 項，毒品
    危害防制條例第10條第2 項，刑法第11條前段、第41條第1 
    項前段，逕以簡易判決處刑如主文。
五、如不服本判決，得自簡易判決送達之日起20日內，向本院提
    出上訴。
中　　華　　民　　國　　111 　年　　8 　　月　　5 　　日
                  刑事第十六庭  法  官  陳文欽
以上正本證明與原本無異。
                                書記官  廖庭瑜
中　　華　　民　　國　　111 　年　　8 　　月　　5 　　日
【附件】
臺灣臺南地方檢察署檢察官聲請簡易判決處刑書　
                                   111年度毒偵字第1658號
　　被　　　告　甲○○　男　31歲（民國00年0月00日生）
　　　　　　　　　　　　住臺南市○○區○○街000巷00號
　　　　　　　　　　　　國民身分證統一編號：Z000000000號
上列被告因違反毒品危害防制條例案件，業經偵查終結，認為宜
以簡易判決處刑，茲將犯罪事實及證據並所犯法條分敘如下：
        犯罪事實
一、甲○○前因施用毒品案件，經法院裁定送觀察、勒戒後，認無
    繼續施用毒品傾向，於民國110年7月21日執行完畢釋放出所
    ，由本署檢察官以109年度毒偵字第2928號為不起訴處分確
    定。詎其猶未戒除毒品，復基於施用第二級毒品甲基安非他
    命之犯意，於前揭觀察、勒戒執行完畢釋放後3年內之111年
    5月12日5時許，在臺南市仁德區地址不詳之工廠內，將甲基
    安非他命置入玻璃球內燒烤後吸食煙霧，施用甲基安非他命
    1次。嗣因另案為警緝獲，經甲○○同意採尿送驗，送驗結果
    呈安非他命、甲基安非他命陽性反應而悉上情。
二、案經臺南市政府警察局第三分局報告偵辦。
　　　　證據並所犯法條
一、上揭犯罪事實，業據被告甲○○於警詢時坦承不諱，且於111
    年5月12日19時27分許採集其尿液，經送正修科技大學超微
    量研究科技中心檢驗，安非他命、甲基安非他命檢驗項目之
    確認檢驗結果呈陽性反應等情，有正修科技大學超微量研究
    科技中心尿液檢驗報告（原始編號：Z000000000000【111O-
    316】）、臺南市政府警察局第三分局送驗尿液及年籍對照
    表在卷可稽，足認被告自白與事實相符，其犯罪嫌疑應堪認
    定。
二、核被告所為，係犯毒品危害防制條例第10條第2項之施用第
    二級毒品罪嫌。
三、依刑事訴訟法第451條第1項聲請逕以簡易判決處刑。
    此  致
臺灣臺南地方法院
中　　華　　民　　國　 111　　年　　7 　　月　　11　　日
　　　　　　　　　　　　　　　檢察官   郭文俐
本件證明與原本無異　
中　　華　　民　　國　 111　　年　　7 　　月　　21　　日
                              書記官   方秀足


附錄本案論罪科刑法條全文
毒品危害防制條例第10條
施用第一級毒品者，處 6 月以上 5 年以下有期徒刑。
施用第二級毒品者，處 3 年以下有期徒刑。